# 1 元转让认缴股份

提问人：娜头杨 时间：2015-09-08 15:50:20
A公司注册资本为 10 万元人民币，全部未实缴。其中自然人股东认缴1%，即 1000 元。现自然人股东将1%股份转让给法人股东B。法人股东已将 1 元钱付予自然人。请问法人股东B如何进行财务处理。还有假如自然人股东认缴25%呢，60%呢。都将如何处理。以后法人股东B补缴出资又如何处理。自然人股东的未缴出资转让会不会涉及个税问题。谢谢。

回答人：chenyiwei
如果该 1 ％认缴股权对应的净资产份额为零，则：（ 1 ）如果B收购后取得对A公司控制权的，则按照企业合并的会计处理要求，作为相关费用予以直接费用化处理，不构成合并成本的组成部分；（ 2 ）如果B收购后未取得对A公司控制权的，则该 1 元收购价款可以计入金融资产或长期股权投资的初始计量金额中。法人B的后续补缴出资按常规方法处理，按补缴的出资额计入对A的长期股权投资或金融资产成本。

提问人：zonglei 时间：2015-09-10 13:39:42
如果该例中持有1%股权的也是一家法人股东，将其股份转让给独立的第三方公司，这样会计处理会不会有不同？

回答人：chenyiwei
对受让方（购买方）而言应无重大不同。

提问人：zengfengxia 时间：2015-09-22 09:33:09
陈版，支付给自然人股东的 1 元钱为什么作为“费用”而不是投资成本（构成企业合并的情况下）？

回答人：chenyiwei
这 1 元没有对应的净资产，所以相当于一项增资权，参照合并交易费用处理。

提问人：kxcpa 时间：2015-10-25 22:35:53
您好陈版，遇到一个类似业务，甲公司原注册资本 1000 万，原股东尚未实际出资，无关联A公司支付 1000 万元向原股东购买甲 100 ％股权，然后甲公司原股东与A公司同时对甲公司增资至 10000 万元，A出 9000 万占 90 ％，甲的原股东出 1000 万占 10 ％，最终目的是以甲公司为平台去收购一个拥有土地使用权的公司（这步还没完成），A支付的 1000 万元是否可以计入合并报表的商誉？

回答人：chenyiwei
甲公司是一个空壳，无业务，因此不应形成商誉。可以认为这 1000 万构成收购土地使用权预付款的一部分，暂列其他非流动资产，到收购完成后，在合并报表层面转入土地使用权成本。